【裁判字號】    95,簡上,150
【裁判日期】    950425
【裁判案由】    毀棄損壞
【裁判全文】
臺灣高雄地方法院刑事判決             95年度簡上字第150號
上  訴  人  乙○○
即  被  告
選任辯護人  張永昌律師
上列上訴人因毀棄損壞案件，不服本院高雄簡易庭於中華民國95
年1 月2 日94年度簡字第7274號第一審簡易判決（聲請簡易判決
處刑案號：臺灣高雄地方法院檢察署94年度偵字第26079 號），
提起上訴，本院管轄之第二審合議庭判決如下：
    主  文
原判決撤銷。
乙○○損壞他人車牌號碼YZ-2831 號自小客車之車身烤漆，足以
生損害於他人，處拘役貳拾日。
    事  實
一、乙○○基於損壞他人物品之犯意，於民國94年9 月17日晚間
    10時許，在其位於高雄市○○區○○街151 號住處之騎樓，
    見甲○○所有之車牌號碼YZ-2831 號自小客車停放該處，竟
    無故持鑰匙刮損該自小客車之車身烤漆，足以生損害於甲○○。嗣為甲○○當場發現而報警查獲。
二、案經甲○○訴由高雄市政府警察局苓雅分局報告臺灣高雄地
    方法院檢察署檢察官偵查起訴。
    理  由
一、按「被告以外之人於審判外之言詞或書面陳述，除法律有規
    定者外，不得作為證據」，刑事訴訟法第159 條第1 項定有
    明文。本件告訴人甲○○、丙○○於警詢中所言，均係被告
    以外之人於審判外之陳述，且無刑事訴訟法第159 條之2 、
    第159 條之3 各款所定可信之特別情況，依上開條文規定，
    尚不得作為證據。
二、訊據被告乙○○固坦承其於上開時、地確有行經該處，並看
    見告訴人甲○○之車牌號碼YZ-2831 號自小客車停放騎樓內
    ，惟矢口否認有何損壞他人物品之犯行，辯稱：伊當天返家
    正要上樓之際，便遭告訴人指伊刮損自小客車烤漆云云，經
    查：
  (一)、證人即告訴人甲○○於本院審理時到庭具結證稱：當天其
      與家人及友人丙○○共同在其岳母位於高雄市○○區○○
      街149 號之房屋前方烤肉，並將上開自小客車車頭向內斜
      停在隔壁151 號之騎樓，迄當日晚間9 、10時許，其聽見
      鑰匙摩擦車身「吱--吱--」的聲音，便與友人丙○○走過
      去察看，該處騎樓雖未開燈，但附近仍有路燈照明，周圍
      環境亦非吵雜，而其當場發現被告正持鑰匙刮損其自小客
      車之引擎蓋，當時被告正站在其自小客車之左邊車頭，並
      向右邊車頭走動，且其仍繼續聽見刮車的聲音，經其質問
      被告，被告則予以否認，並立即上樓，其立刻報警，而原
      本上開自小客車僅在後保險桿及左側後視鏡有少許擦傷，
      但當天事發後其發現車子除了引擎蓋之外，左側前後車門
      、後行李廂、油桶蓋、右後輪弧亦均被刮傷等情綦詳。而
      證人丙○○則證述：當天其至告訴人岳母家中烤肉，告訴
      人之自小客車係車頭向內停放在隔壁騎樓，後來其聽到連
      續的「吱--吱--」聲，便站起身從路旁盆栽之縫隙看過去
      ，當場看到被告正站在告訴人自小客車之引擎蓋前方刮車
      子，其並未看見被告手持何種工具，但有看到被告的手在
      動，而且有聽到聲音等語明確，其與證人甲○○上開證述
      均互核相符，另衡以其2 人與被告間素不相識，亦無任何
      怨隙，自無誣陷被告之理。又當天告訴人之自小客車係車
      頭向內斜停在騎樓處，其車身上之刮痕均是新的，並無任
      何舊痕氧化生鏽之情形乙節，亦經證人即當天到場處理之
      員警戊○○到庭證述在卷，且有高雄市政府警察局苓雅分
      局派出所受理各類案件紀錄表、員警工作紀錄簿各1 紙及
      告訴人自小客車相片10幀附卷可憑，堪認被告確有持鑰匙
      刮損告訴人之上開自小客車烤漆甚明。
  (二)、證人即被告之女蔡宛芸雖證稱：當天其與被告於晚間7 時
      許共同前往教會，迄於10時許始共同返家，其2 人抵達住
      處騎樓時，因被告一手拿著手機講電話，一手則拿著包包
      、CD及書本，故其先自行上樓，但走幾步之後便聽見被告
      與告訴人在大聲說話，像是在吵架，其並未再行下樓，另
      當天其出門時因為趕時間，故未注意隔壁是否有人在烤肉
      ，但有看見告訴人之自小客車係車頭朝向馬路停放在該處
      騎樓等語在卷，惟其明知被告正與他人發生爭執，竟未立
      即下樓瞭解情形，而仍獨自上樓，已與常情有違，且其就
      告訴人自小客車之停放情形，所述與證人甲○○、丙○○
      、戊○○並不相同，是其當天究竟有無在場即非無疑，況
      證人蔡宛芸既稱其係先行上樓，則其就被告於嗣後有何行
      止，及是否將手機、CD及書本另行收納等節自亦難以知悉
      ，故本院實無從僅憑其上開證詞遽為被告有利之認定。
  (三)、被告另辯稱告訴人停車之騎樓對面開設有一五金行，告訴
      人與證人丙○○可能係將對面五金行內電鑽的聲音誤認為
      鑰匙摩擦車身之聲音云云，惟電鑽啟動所造成之聲響與鑰
      匙等金屬硬物摩擦車身之聲音，無論聲音頻率或大小均迥
      然不同，一般人並無誤認之虞，且當天告訴人與證人丙○○係在高雄市○○區○○街149 號房屋前方空地，而告訴
      人之自小客車則斜停在隔壁151 號騎樓，業如前述，是該
      自小客車係在其2 人左側，並僅相距短短數公尺，其2 人
      豈有無法區別聲音之來源及方向究係自正前方馬路對面之
      五金行或左側騎樓之可能，被告上開所辯，顯屬無稽，應
      係事後卸責之詞，不足採信。
  (四)、綜上所述，本件事證明確，被告犯行堪以認定。
二、按刑法第354 條之毀損罪，以使所毀損之物，失其全部或一
    部之效用為構成要件，最高法院47年台非字第34號著有判例
    意旨可資參照。核被告乙○○所為，係犯刑法第354 條損壞
    他人物品罪。原審判決依上開法條予以論罪科刑，固非無據
    ，惟被告僅刮損告訴人自小客車之車身烤漆，尚未致該自小
    客車本體喪失原有功能，原審主文諭知為損壞他人之自小客
    車，容有誤會，被告上訴意旨以其並未為本件犯行而指摘原
    判決，雖無理由，然原審判決既有前揭違誤，自應由本院將
    原判決撤銷改判。爰審酌被告無故持鑰匙破壞告訴人自小客
    車之車身烤漆，造成告訴人之損失，影響社會安寧秩序，犯
    後猶狡詞否認犯行，且迄未與告訴人達成和解，未見悔意等
    一切情狀，酌情量處如主文所示之刑，並諭知易科罰金之折
    算標準，以資懲儆。
據上論斷，應依刑事訴訟法第455 條之1 第3 項、第369 條第1
項前段、第364 條、第299 條第1 項前段，刑法第354 條、第41
條第1 項前段、罰金罰鍰提高標準條例第1 條前段、第2 條，判
決如主文。
本案經檢察官丁○○到庭執行職務。
中    華    民    國    95    年    4     月    25    日
                    刑事第十四庭
                          審判長法  官  蔡  廣  昇
                                法  官  紀  凱  峰
                                法  官  謝  雨  真
以上正本證明與原本無異。
本判決不得上訴。
中    華    民    國    95    年    4     月    25    日
                                書記官  林  佳  慧
附錄本案論罪科刑法條：
刑法第354條
毀棄、損壞前二條以外之他人之物或致令不堪用，足以生損害於
公眾或他人者，處 2 年以下有期徒刑、拘役或 500 元以下罰金
。


司法院資訊處製作；財團法人民間司法改革基金會備份。
